【裁判字號】    98,審訴,2057
【裁判日期】    980831
【裁判案由】    毒品危害防制條例
【裁判全文】
臺灣桃園地方法院刑事判決            98年度審訴字第2057號
公  訴  人  臺灣桃園地方法院檢察署檢察官
被      告  甲○○
上列被告因違反毒品危害防制條例案件，經檢察官提起公訴（98
年度毒偵字第2988、3179號），嗣於本院準備程序進行中，被告
就被訴事實為有罪之陳述，經本院告知簡式審判程序意旨，並聽
取當事人之意見後，本院合議庭裁定由受命法官獨任依簡式審判
程序審理，並判決如下：
    主  文
甲○○施用第一級毒品，累犯，處有期徒刑柒月；又施用第二級
毒品，累犯，處有期徒刑月；又施用第一級毒品，累犯，處有
期徒刑柒月；又施用第二級毒品，累犯，處有期徒刑月。應執
行有期徒刑壹年肆月。
    事  實
一、甲○○前於民國94年間因施用第一級毒品案件，經本院以94
    年度毒聲字第1372號裁定送觀察、勒戒後，認有繼續施用毒
    品傾向，經本院以94年度毒聲字第1871號裁定令入戒治處所
    施以強制戒治，嗣因無繼續戒治必要，於97年1 月31日執行
    完畢釋放出所，並經臺灣桃園地方法院檢察署檢察官以97年
    度戒毒偵字第92號為不起訴處分確定。另於95年間因妨害自
    由案件，經本院以95年度訴字第2429號判決判處有期徒刑4
    月，減為有期徒刑2 月，上訴後，經臺灣高等法院以96年度
    上訴字第5164號判決駁回上訴確定，於97年6 月9 日羈押折
    抵期滿執行完畢；於95年間又因連續幫助施用第一級毒品案
    件，經本院以96年度桃交簡字第2351號判決判處有期徒刑6
    月，減為有期徒刑3 月確定，於97年5 月13日期滿執行完畢
    （於本案均構成累犯）。詎仍不知悔改，於前開強制戒治執
    行完畢釋放後5 年內，分別為下列施用毒品行為：
  (一)基於施用第一級毒品海洛因及第二級毒品甲基安非他命之犯
    意，於98年5 月17日下午某時，在其位於桃園縣大溪鎮○○
    路○ 段178 號住處內，分別以針筒注射方式施用海洛因及以
    吸食器燒烤方式施用甲基安非他命各1 次。嗣因其為列管毒
    品人口，為警通知採尿，而於98年5月19日凌晨0時30分許採
    集其尿液送驗後，結果呈鴉片類及安非他命類陽性反應，始
    悉上情。
  (二)基於施用第一級毒品海洛因及第二級毒品甲基安非他命之犯
    意，於98年5 月28日某時，在上址住處內，分別以針筒注射
    方式施用海洛因及以吸食器燒烤方式施用甲基安非他命各1
    次。嗣因其為列管毒品人口，為警通知採尿，而於98年5 月
    29日下午3時45分許採集其尿液送驗後，結果呈鴉片類及安
    非他命類陽性反應，始悉上情。
二、案經桃園縣政府警察局大溪分局及八德分局報告臺灣桃園地
    方法院檢察署檢察官偵查起訴。
    理  由
一、本案被告甲○○所犯之罪，並非法定刑為死刑、無期徒刑或
    最輕本刑3 年以上有期徒刑之罪，亦非高等法院管轄第一審
    之案件，而被告於準備程序中就被訴事實已為有罪之陳述，
    經本院告知簡式審判程序之旨，並聽取當事人之意見後，本
    院合議庭乃依刑事訴訟法第273 條之1 第1 項規定，裁定由
    受命法官獨任進行簡式審判程序，合先敘明。
二、上揭事實，業據被告甲○○於本院審理時坦承不諱，而被告
    上開2 次為警所採集之尿液檢體，經送請台灣檢驗科技股份
    有限公司及台灣尖端先進生技醫藥股份有限公司以酵素免疫
    分析法初步檢驗，再佐以氣相層析質譜儀分析法確認檢驗結
    果均呈鴉片類及安非他命類陽性反應，此分別有桃園縣政府
    警察局大溪分局偵辦毒品案被採尿人姓名編號對照表、桃園
    縣政府警察局八德分局被採尿人尿液暨毒品真實姓名與編號
    對照表、列管毒品人口尿液檢體採集送驗紀錄表及上開公司
    出具之濫用藥物檢驗報告等件附卷可稽，足認被告上開任意
    性之自白確與事實相符，應堪採信。另查被告於前案強制戒
    治執行完畢釋放（即97年1 月31日）後5 年內，即再犯本件
    施用毒品案件，有臺灣高等法院被告前案紀錄表在卷足憑，
    是本件被告施用毒品犯行既屬5 年內再犯，自應追訴處罰。
    綜上，本件事證明確，被告犯行堪以認定，應依法論科。
三、核被告甲○○所為，分別係犯毒品危害防制條例第10條第1
    項之施用第一級毒品罪及同條第2 項之施用第二級毒品罪。
    被告施用第一、二級毒品前持有第一、二級毒品之低度行為
    ，應為其施用之高度行為所吸收，均不另論罪。被告上開所
    犯之2 次施用第一級毒品犯行及2 次施用第二級毒品犯行，
    其施用方式不同，犯意個別，行為互殊，應分論併罰。又被
    告有事實欄一所載之犯罪科刑及執行情形，有臺灣高等法院
    被告前案紀錄表1 份可按，其於5 年內故意再犯本件最重本
    刑為有期徒刑以上之4 罪，皆為累犯，均應依刑法第47條第
    1 項之規定加重其刑。爰審酌被告犯後坦承犯行而態度良好
    、施用毒品係戕害自身健康，對他人並不生重大危害及檢察
    官求處如主文所示之刑尚屬適當等一切情狀，分別量處如主
    文所示之刑，並定其應執行之刑。
據上論斷，應依刑事訴訟法第273 條之1 第1 項、第299 條第1
項前段，毒品危害防制條例第10條第1 項、第2 項，刑法第11條
前段、第47條第1 項、第51條第5 款，判決如主文。
本案經檢察官王惟琪到庭執行職務。
中    華    民    國    98    年     8    月    31    日
                        刑事庭  法  官  鍾雅蘭
以上正本證明與原本無異。
如不服本判決，應於判決送達後10日內向本院提出上訴狀（應附
繕本），其未敘述上訴理由者，應於上訴期間屆滿後20日內補提
理由書狀於本院，上訴於臺灣高等法院。
                                書記官  楊郁馨
中    華    民    國    98    年     8    月    31    日
附錄本案論罪科刑依據之法條：
毒品危害防制條例第10條
施用第一級毒品者，處6 月以上5 年以下有期徒刑。
施用第二級毒品者，處3 年以下有期徒刑。


司法院資訊處製作；財團法人民間司法改革基金會備份。
